---
title: "Фаткулин Андрей ПМИ-4-1 Лаб.5"
date: "`r format(Sys.time(), '%d %B, %Y')`"
output:
  html_document:
    self_contained: no
    css: style.css
---

```{r setup, warning = F, message = F}
# загрузка пакетов
library('data.table')
library('WDI')
library('leaflet')
# devtools::install_github('mages/googleVis')
suppressPackageStartupMessages(library('googleVis'))

# для загрузки свежей версии pandoc:
#  https://github.com/pandoc-extras/pandoc-nightly/releases/tag/hash-7c20fab3
#  архив pandoc-windows-7c20fab3.zip распаковать в RStudio/bin/pandoc
```


## Интерактивная картограмма  


Интерактивная картограмма на данных Всемирного Банка по Доступу к электричеству (% населения)  за последний 2017 год    

```{r Интерактивная картограмма, results = 'asis', cashe = T}
# данные по ВВП по ППП
indicator.code <- 'GC.XPN.TOTL.GD.ZS'
DT <- data.table(WDI(indicator = indicator.code, start = 2018, end = 2018))

# все коды стран iso2
fileURL <- 'https://pkgstore.datahub.io/core/country-list/data_csv/data/d7c9d7cfb42cb69f4422dec222dbbaa8/data_csv.csv'
all.iso2.country.codes <- read.csv(fileURL, stringsAsFactors = F, 
                                   na.strings = '.')

# убираем макрорегионы
DT <- na.omit(DT[iso2c %in% all.iso2.country.codes$Code, ])

# объект: таблица исходных данных
g.tbl <- gvisTable(data = DT[, -'year'], 
                   options = list(width = 300, height = 400))
# объект: интерактивная карта
g.chart <- gvisGeoChart(data = DT, 
                        locationvar = 'iso2c', 
                        hovervar = 'country',
                        colorvar = indicator.code, 
                        options = list(width = 500, 
                                       height = 400, 
                                       dataMode = 'regions'))
# размещаем таблицу и карту на одной панели (слева направо)
TG <- gvisMerge(g.tbl, g.chart, 
                horizontal = TRUE, 
                tableOptions = 'bgcolor=\"#CCCCCC\" cellspacing=10')

# вставляем результат в html-документ
TG
```


## Карты на основе leaflet    

На этой карте показано расположение  Автодромов спортивных крытых  
  

```{r Карта с маркерами на основе leaflet, results = 'asis', message = F}
# картинка-логотип для маркеров объекта
fileURL <- 'https://raw.githubusercontent.com/AndreyPMI/AndreyPMI-R_exercise_5/master/house1.png'
pharm.icon <- makeIcon(iconUrl = fileURL, 
                       iconWidth = 31,
                       iconHeight = 31,
                       iconAnchorX = 31,
                       iconAnchorY = 31)

fileURL <- 'https://raw.githubusercontent.com/AndreyPMI/AndreyPMI-R_exercise_5/master/Coord.csv'

#fileURL <- 'Coord.csv'
DT.loc <- read.csv2(fileURL, stringsAsFactors = F)
DT.loc$lat <- as.numeric(DT.loc$lat)
DT.loc$long <- as.numeric(DT.loc$long)

# подписи к объектам с гиперссылками
map.sites <- paste0(DT.loc$наименование, '</br>',
                    DT.loc$Название , '</br>',
            
                    
                    '<em>', DT.loc$Контактный.телефон, '</em>')

# создаём виджет с картой
myMap <- DT.loc %>% leaflet(width = 800, height = 800) %>% 
addTiles() %>% addMarkers(icon = pharm.icon, popup = map.sites)

# рисуем карту
myMap
```



### Использованы пакеты R  
<!-- ссылки получены функцией citation('имя_пакета')-->
  
1. `r citation('data.table')$textVersion`    
1. `r citation('WDI')$textVersion`    
1. `r citation('leaflet')$textVersion`    
1. `r citation('googleVis')$textVersion`    

